臺灣臺南地方法院刑事判決　　　　　　　　　　　　　九十一年度訴字第二二八號
　　公　訴　人　臺灣臺南地方法院檢察署檢察官
　　被　　　告　甲○○
右列被告因違反毒品危害防制條例案件，經檢察官提起公訴（九十一年度毒偵緝字第
五六號、九十一年度毒偵緝字第五九號），暨移送併案審理（九十一年度毒偵字第三
二一號、九十一年度毒偵字第八一四號），本院判決如左：
    主  文
甲○○連續施用第一級毒品，累犯，處有期徒刑捌月；又連續施用第二級毒品，累犯
，處有期徒刑肆月，扣案安非他命壹包（毛重零點肆捌公克）沒收銷燬之，扣案吸食
器壹組、酒精燈壹瓶、橡皮管壹條均沒收。應執行有期徒刑拾壹月。扣案安非他命壹
包（毛重零點肆捌公克）沒收銷燬之，扣案吸食器壹組、酒精燈壹瓶、橡皮管壹條均
沒收。
    事  實
一、甲○○前因違反肅清煙毒條例案件，經本院以八十三年度訴字第五三九號判處有
    期徒刑三年二月，並經臺灣高等法院臺南分院以八十三年度上訴字第一一九八號
    判決駁回上訴確定，嗣於民國（下同）八十六年十月四日因假釋期滿而執行完畢
    ，詎猶不知悔改，又因施用毒品案件，經本院以八十八年度毒聲字第三六三六號
    裁定送觀察、勒戒後，認無繼續施用毒品之傾向，經臺灣屏東地方法院檢察署檢
    察官於八十九年一月十七日，以八十八年度毒偵字第一二九號及八十九年度毒偵
    字第一四四號為不起訴處分確定。惟甲○○又基於施用第一級毒品海洛因之概括
    犯意，自八十九年十月十三日起至九十一年二月三日上午十時許，在臺南市○○
    區○○路六段一○三巷五號住處及臺南市○○路○段六號工作地點，連續施用第
    一級毒品海洛因多次，甲○○復另行基於施用第二級毒品安非他命之概括犯意，
    自八十九年十月十三日起至九十年七月二十五日或其前三日某時止，在前揭住處
    連續施用第二級毒品安非他命二次。經警分別於八十九年十月十三日，在前揭住
    處查獲，並扣得第二級毒品安非他命一包（毛重零點四八公克）吸食器一組、酒
    精燈一瓶、橡皮管一條；又於九十年七月二十五日十一時三十分許，在臺南市○
    ○街與友愛街口為警查獲，另於九十一年二月三日十時許，在臺南市○○路○段
    六號經警查獲上情。
二、案經臺南市警察局報請臺灣臺南地方法院檢察署檢察官偵查起訴暨移送併案審理
    。
    理  由
一、訊據被告甲○○對於施用海洛因及八十九年十月十三日施用安非他命之犯行固供
    承不諱，惟矢口否認於九十年七月二十五日或其前三日有施用安非他命之行為，
    並辯稱：伊當時只有施用海洛因，沒有施用安非他命云云。經查，被告施用海洛
    因及八十九年十月十三日施用安非他命之事實，有臺南縣衛生局八十九年十月十
    九日出具之尿液檢驗成績書、臺灣臺南看守所附設勒戒處所九十一年四月四日第
    ０九一００００五八六號函附卷可稽，復有安非他命一包（毛重零點四八公克）
    吸食器一組、酒精燈一瓶及橡皮管一條扣案可資佐證，是被告此部分之自白與事
    實相符，足以採信。至被告雖以前揭情詞置辯，惟查，被告於九十年七月二十五
    日或其前三日施用安非他命之事實，有臺南市衛生局九十年九月四日出具之（
    ）南市衛驗字第九００五三七號檢驗成績書一紙在卷可憑，則被告空言否認施用
    安非他命云云，不足採信。此外，復有不起訴處分書一紙在卷可佐，是被告係於
    五年內再犯施用第一級與第二級毒品罪，本件事證明確，被告犯行足以認定，應
    依法論科。
二、按海洛因及安非他命分別屬第一級與第二級毒品，毒品危害防制條例第二條第一
    項第一款及第二款分別定有明文。核被告所為，係犯毒品危害防制條例第十條第
    一項之施用第一級毒品罪及同條例第十條第二項之施用第二級毒品罪，其施用毒
    品前後持有毒品之低度行為，已為其施用之高度行為所吸收，不另論罪。被告先
    後施用毒品海洛因及安非他命之犯行，時間緊接、手法相同、觸犯構成要件相同
    之罪名，顯係基於概括犯意為之，均應依連續犯之規定各論以一罪並均加重其刑
    。被告所犯連續施用第一級毒品與連續施用第二級毒品二罪間，犯意各別，罪名
    有異，應分論併罰。被告前因違反肅清煙毒條例案件，經本院以八十三年度訴字
    第五三九號判處有期徒刑三年二月，並經臺灣高等法院臺南分院以八十三年度上
    訴字第一一九八號判決駁回上訴確定，嗣於八十六年十月四日因假釋期滿而執行
    完畢，有臺灣高等法院被告全國前案紀錄表附卷可稽，其於有期徒刑執行完畢後
    ，五年以內再犯本件有期徒刑以上之罪，為累犯，應依法遞加重其刑。爰審酌被
    告前因施用毒品案件，經不起訴處分後，仍不痛改施用毒品之惡習，竟又觸犯刑
    章，惟其犯後供承犯行態度良好等一切情狀，分別量處如主文所示之刑，並定其
    應執行之刑，以資儆懲。又扣案之白色粉末一包確屬安非他命之違禁物，有毒品
    初步檢驗單可參，爰依毒品危害防制條例第十八條第一項前段宣告沒收銷燬之；
    另扣案之吸食器一組、酒精燈一瓶及橡皮管一條，均係供犯罪所用之物，且為被
    告所有，業據同案被查獲之王秋萍指訴無誤，均應依刑法第三十八條第一項第二
    款宣告沒收之。
據上論斷，應依刑事訴訟法第二百九十九條第一項前段，毒品危害防制條例第十條第
一項、第二項、第十八條第一項前段，刑法第十一條前段、第五十六條、第四十七條
、第五十一條第五款、第三十八條第一項第二款，判決如主文。
本案經檢察官蘇榮照到庭執行職務
中      華      民      國      九十一      年      八    月      一    日
                                    臺灣臺南地方法院刑事第二庭
                                      審判長法  官  侯  明  正
                                            法  官  石  家  禎
                                            法  官  林  中  如
右正本證明與原本無異。
如不服本判決，應於判決送達後十日內向本院提出上訴狀( 應附繕本 )。
                                            書記官  楊  建  新
中      華      民      國      九十一      年      八    月      一    日
毒品危害防制條例第十條
施用第一級毒品者，處六月以上五年以下有期徒刑。
施用第二級毒品者，處三年以下有期徒刑。
